台灣新竹地方法院刑事判決　　　　　　　　　　　　　　九十一年度易字第三九號
　　公　訴　人　台灣新竹地方法院檢察署檢察官
　　被　　　告　甲○○
　　選任辯護人　林思銘
　　　　　　　　洪桂如
右列被告因贓物案件，經檢察官提起公訴（九十年度偵字第六六七六號），本院判決
如左：
    主  文
甲○○故買贓物，處有期徒刑肆月，如易科罰金，以佰元折算壹日。
    事  實
一、甲○○係於新竹市○○路○段一九○號慶翰電腦有限公司（下稱慶翰電腦公司，
    公司負責人為其弟乙○○，業經檢察官為不起訴處分）擔任銷售工程師，負責銷
    售電腦之業務。緣因瑞軒科技股份有限公司（下稱瑞軒科技公司）新竹湖口廠於
    民國九十年七月十四日凌晨遭廠內外勞員工竊取十部十七點四吋ＴＦＴ—ＬＣＤ
    型式ＶＡ—八○○之電腦液晶螢幕十台，而於失竊現場發現慶翰電腦公司之名片
    ，遂派職員戊○○出外查訪，戊○○於七月二十七日中午十二時許至慶翰電腦公
    司向甲○○佯稱要購買電腦以詢問有無十七點四吋液晶螢幕，甲○○乃告知需要
    調貨等情，之後有不詳姓名年籍之人持瑞軒科技公司所失竊之電腦液晶螢幕一台
    （序號：Ｚ00000000000）至慶翰電腦公司販賣該螢幕，甲○○竟基
    於故買贓物之犯意，以不詳之價格購買該液晶螢幕，並將之置於慶翰電腦公司營
    業區之展示台上，待戊○○來電詢問調貨情形時，即告知有客戶所購買之實品可
    以前來觀看，戊○○至慶翰電腦公司見營業區展示台上之電腦螢幕，認係公司所
    失竊之物，即與甲○○約定於七月三十日再前來確定，後戊○○與公司同事丙○○於該日至慶翰電腦公司，確定係公司所失竊之物後，隨即報警處理，因而偵知
    上情，並查獲瑞軒科技公司所失竊之電腦液晶螢幕一台（已由瑞軒科技公司領回
    ）。
二、案經瑞軒科技公司訴由新竹縣警察局竹北分局報告台灣新竹地方法院檢察署檢察
    官偵查起訴。
    理  由
一、訊之被告甲○○固不否認係於慶翰電腦公司擔任銷售工程師，負責銷售電腦之業
    務，並有於前揭時間，不知姓名年籍之男子持未包裝之電腦液晶螢幕至店內之事
    實，惟否認有何贓物之行為，辯稱：伊並不知該物係贓物，男子拿該電腦螢幕到
    店內時有告知其並非老闆無法決定，該男子說會再來，所以才叫他將螢幕放在店
    內台子上，但該台子並非展示區，且伊每天接觸客人很多，不確定戊○○等人有
    前來公司以及談何事等語。經查：查獲之十七點四吋ＴＦＴ—ＬＣＤ型式ＶＡ—
    八○○之電腦液晶螢幕係瑞軒科技公司所失竊之物，且該螢幕係外銷產品，於台
    灣並無銷售等情，業經瑞軒科技公司丁○○陳述明確，並有瑞軒科技公司函附之
    機種序號表在卷可稽（偵卷第二十九頁參見），是該電腦螢幕應為贓物，應堪認
    定；其次，該電腦螢幕係不詳姓名年籍之人持至慶翰電腦公司，當時電腦螢幕並
    未包裝，被告將之置於營業區展示台上等情，亦經被告於偵查時（偵卷第四十七
    頁參見）以及本院調查時（本院九十一年二月五日訊問筆錄參見）供述明確，而
    該電腦螢幕確係置於慶翰電腦公司之營業區展示台上，亦有現場照片四張在卷可
    稽（偵卷第三十頁參見），亦堪採信；再者，因瑞軒科技公司失竊電腦時於現場
    發現慶翰電腦公司之名片，於是要員工戊○○至被告公司查詢，當時被告即向戊○○表示「有外銷品比較便宜要訂貨」、「可以調貨」、「從工廠直接出來比較
    便宜」等語，嗣並經戊○○以及與丙○○到慶翰電腦公司觀看電腦螢幕，被告並
    表示螢幕故障可拿回店內維修等語，亦據證人戊○○於偵查時（偵卷第四十二頁
    參見）、本院調查時（本院九十一年四月四日訊問筆錄參見），以及證人丙○○
    於本院調查時（本院九十一年三月十四日訊問筆錄參見）證述明確，堪予認定；
    又被告對於持該電腦螢幕至公司之男子之姓名、住址以及聯絡方式，均毫不知情
    ，更遑論亦未言及該電腦螢幕之定價售價、寄賣利益以及故障時維修處理方式等
    等，再審酌該電腦螢幕復未包裝之情形，足堪認定被告確有有贓物之認識，尤其
    被告將該電腦螢幕置於公司營業區之展示台上，其係要販賣該電腦螢幕之意甚明
    ，被告復不斷對前來詢問之戊○○、丙○○銷售該電腦螢幕，並陳稱故障可送回
    店內維修等語，而非由該男子負責維修處理，則其情形顯與寄賣之情形迥然不符
    ，如非購買該電腦螢幕後出售其他客人，則被告又何須附此責任，是其所辯男子
    持來寄賣等語，顯非屬實；綜上，本件事證已臻明確，被告犯行堪予認定。
二、核被告所為，係犯刑法第三百四十九條第二項故買贓物罪。爰審酌被告擔任電腦
    公司之銷售人員竟故買電腦螢幕之贓物而銷售、贓物之價值、犯罪手段，犯罪所
    生之損害以及犯罪態度等一切情狀，量處如主文所示之刑，並諭知易科罰金之折
    算標準。
三、據上論斷，應依刑事訴訟法第二百九十九條第一項前段，刑法第三百四十九條第
    二項、第四十一條第一項，罰金罰鍰提高標準條例第一條前段、第二項，判決如
    主文。
本案經檢察官吳金棟到庭執行職務。
中      華      民      國    九十一    年      五      月      九      日
                              台灣新竹地方法院刑事第二庭
                                  法      官    蘇  嘉  豐
右正本證明與原本無異。
如不服本判決，應於判決送達後十日內向本院提出上訴狀( 應附繕本 )。
                                  書  記  官    賴  寶  合
中      華      民      國    九十一    年      五      月      九      日
附錄本案論罪科刑所適用法條全文：
刑法第三百四十九條第二項：
搬運、寄藏、收買贓物或為牙保者，處五年以下有期徒刑、拘役或科或併科一千元以
下罰金。
